# 子公司净资产公允价值

提问人：summerxxy 时间：2023-09-05 21:33:26
请教陈版：
2021-6-30目标公司全部权益价值评估结果为人民币6,156.73万元(评估增值是无形资产，商标权）。甲拟按照 2021年 6 月 30 日作为基准日的估值基础，本次一揽子交易后，甲通过股权转让及增资的模式合计持有乙公司55%股权。
具体步骤为：拟先以支付现金股权转让的方式收购乙公司40.38%股权，再以支付现金增资的方式获得乙24.52%股权(按照投后估值测算)。
2022-4-1交割日支付股权转让款2,485.76万（甲支付2,485.76万元受让40.38%）， 2000 万增资款。即4485.76万。
思路 1 ：子公司净资产公允价值=2022-4-1交割日标的乙公司账面净资产+评估增值的无形资产+增资的 2000 万思路 2 ：子公司净资产公允价值=2022-4-1交割日标的乙公司账面净资产+评估增值的无形资产请问陈版子公司净资产公允价值应如何确认？

回答人：chenyiwei
1 、由于此次股权转让和增资属于一揽子交易，故需合理确定购买日。可参考《监管规则适用指引——会计类第 2号》之“2-12 一揽子交易分步实现非同一控制下企业合并的会计处理”等相关指引确定。一般理解，在大多数情况下，只有全部交易步骤均完成后，才算是取得了对目标公司的控制权。
2 、如果是在最后步骤完成后取得控制权的，则在合并报表中计算商誉金额时，一般做法是：合并成本为股权转让价款和增资款之和；被收购方可辨认净资产包含本企业投入的增资款在内。